【裁判字號】    97,易,4846
【裁判日期】    980109
【裁判案由】    賭博
【裁判全文】
臺灣臺中地方法院刑事判決              97年度易字第4846號
公  訴  人  台灣台中地方法院檢察署檢察官
被      告  甲○○
上列被告因賭博案件，經檢察官聲請簡易判決處刑（97年度撤緩
偵字第466號），本院台中簡易庭認不得以簡易判決處刑，改依
通常程序審理，判決如下：
    主    文
甲○○共同在公眾得出入之場所賭博財物，處罰金新台幣捌仟元
，如易服勞役，以新台幣壹仟元折算壹日。
扣案之「世界盃足球彈珠台」參台（含IC板參塊）、「GuauShin
g夾娃娃機」壹台（含IC板壹塊）沒收。
    犯罪事實
一、甲○○自96年11月間某日起，受僱於彭燕宏在南投縣草屯鎮
    ○○街116號東東便利商店擔任店員，竟與彭燕宏基於共同
    賭博財物之犯意聯絡（彭燕宏涉案部分另由檢察官提起公訴
    ），由彭燕宏在上址便利商店公眾得出入之場所，擺設賭博
    性電子遊戲機「世界盃足球彈珠台」三台、「GuauShing夾
    娃娃機」一台，供與不特定賭客對賭財物，甲○○則負責兌
    換代幣及現金等工作。其賭博方式，係由不特定賭客先以新
    台幣十元兌換代幣一枚，再將代幣投入前述賭博性電子遊戲
    機內，取得分數押注，押中即可得倍數不等之分數，未押中
    押注之分數則消失，結束時所餘分數再依同一比例兌換現金
    。迨於96年11月28日11時5分許，為警在上址便利商店查獲
    ，並扣得插電營業中之賭博性電子遊戲機「世界盃足球彈珠
    台」三台（含IC板三塊）、「GuauShing夾娃娃機」一台（
    含IC板一塊）。
二、案經南投縣政府警察局草屯分局報請台灣台中地方法院檢察
    署聲請簡易判決處刑。
    理    由
一、上揭犯罪事實，業據被告甲○○坦承不諱，核與共犯彭燕宏
    於偵查中供述之情節大致相符，並有賭博性電子遊戲機「世
    界盃足球彈珠台」三台（含IC板三塊）、「GuauShing夾娃
    娃機」一台（含IC板一塊）扣案，及扣押物品目錄表、現場
    照片附卷可稽，足徵被告之自白與事實相符。本件事證明確
    ，被告犯行已堪認定。
二、核被告所為，係犯刑法第266條第1項前段之普通賭博罪。被
    告與彭燕宏間有實行賭博犯罪之犯意聯絡及行為分擔，為共
    同正犯。又其等係基於單一之決意，在密切接近之一定時、
    地持續實行賭博之複次行為，依社會客觀通念，應認符合一
    個反覆、延續性之行為觀念，在刑法評價上，僅成立集合犯
    之包括一罪。爰審酌被告受僱於彭燕宏在上址便利商店擔任
    店員，負責兌換代幣及現金等工作，利用彭燕宏擺設在上址
    便利商店之賭博性電子遊戲機，與不特定賭客對賭財物，危
    害社會善良風俗，事後坦承上情，態度尚佳，且被告僅係受
    僱，該址所擺設之賭博性電子遊戲機只有四台，情節非重等
    一切情狀，處以如主文所示之刑，並諭知易服勞役之折算標
    準。扣案之賭博性電子遊戲機「世界盃足球彈珠台」三台（
    含IC板三塊）、「GuauShing夾娃娃機」一台（含IC板一塊
    ），為當場賭博之器具，應依刑法第266條第2項諭知沒收。
    至於另查扣之收支明細表四張，係G02虎山店之收支明細，
    與本案無關，無從宣告沒收。
三、公訴意旨另以：被告與上址便利商店負責人彭燕宏係同時基
    於意圖營利供給賭博場所之犯意聯絡，在上址便利商店擺設
    前述電子遊戲機供賭客押注把玩，因認被告此部分行為亦涉
    有刑法第268條之意圖營利供給賭博場所罪嫌等語。按刑法
    第266條第1項前段之罪，係處罰賭博行為，以自己參與賭博
    為構成要件，而同法第268條之罪，係處罰供給賭博場所或
    聚眾賭博行為，以供給賭博場所或聚眾賭博藉此獲取利益為
    構成要件。查被告受僱於彭燕宏，在彭燕宏擺設前述電子遊
    戲機供賭客押注把玩之上址便利商店擔任店員，負責兌換代
    幣及現金等工作，依起訴書所載賭博方式，其性質顯係以前
    述電子遊戲機代替店家，與賭客在公眾得出入之場所賭博財
    物，店家本身亦為賭客，應屬於普通賭博罪之對向犯，其擺
    設電子遊戲機供賭客押注把玩，乃係憑藉偶然之機率以決定
    財物之得喪，並無任何從中抽取金錢圖利之情形，縱前述電
    子遊戲機得藉由IC板程式設計，使店家得勝之或然率提高，
    但仍以前述電子遊戲機出現之偶然機率決定勝負，具有賭博
    射倖性之特質，店家與賭客對賭時，仍有輸錢之可能，並非
    必然有利可圖，尚不能因長久機率累積之結果，前述電子遊
    戲機贏錢之可能性較高，遽認店家具有營利意圖。此外又查
    無其他積極證據足資證明前述電子遊戲機除射倖性之輸贏結
    果外，另有其他必然獲利之程式設計，此部分自難令被告負
    意圖營利供給賭博場所罪責，惟公訴人認被告此部分行為與
    其上揭有罪部分，有想像競合犯之裁判上一罪關係，故不另
    為無罪之諭知。
據上論斷，應依刑事訴訟法第452條、第299條第1項前段，刑法
第28條、第266條第1項前段、第2項、第42條第3項，刑法施行法
第1條之1第1項、第2項前段，判決如主文。
本案經檢察官顏淑惠到庭執行職務。
中    華    民    國    98    年     1    月    9     日
                  刑事第五庭    法  官  鍾堯航
以上正本證明與原本無異。
如不服本判決應於收受判決後10日內向本院提出上訴書狀，並應
敘述具體理由；其未敘述上訴理由者，應於上訴期間屆滿後20日
內向本院補提理由書（均須按他造當事人之人數附繕本）「切勿
逕送上級法院」。
                                書記官  吳淑願
中    華    民    國    98    年     1    月    9     日
附錄論罪科刑法條
刑法第266條第1項前段：
在公共場所或公眾得出入之場所賭博財物者，處一千元以下
罰金。


司法院資訊處製作；財團法人民間司法改革基金會備份。
